【裁判字號】    97,訴,308
【裁判日期】    970812
【裁判案由】    違反毒品危害防制條例
【裁判全文】
臺灣屏東地方法院刑事判決               97年度訴字第308號
公  訴  人  臺灣屏東地方法院檢察署檢察官
被      告  丙○○
                    （另案執行）
指定辯護人  劉家榮律師
上列被告因違反毒品危害防制條例案件，經檢察官提起公訴（96
年度偵字第7451號），本院判決如下：
    主  文
丙○○犯如附表一所犯法條欄所示之罪，均累犯，各處如附表一
所示之宣告刑及應沒收之物。應執行有期徒刑貳拾年。扣案之第
一級毒品海洛因包（壹點伍伍公克、壹公克、壹點陸公克）、
第二級毒品甲基安非他命壹包（驗後淨重點伍零貳公克、驗後
淨重點伍零肆公克）均沒收銷燬之。扣案之天平秤壹組、行動
電話支（包含ＳＩＭ卡片）、帳冊貳本、空夾鏈袋壹包及吸
管支均沒收。未扣案販賣第一級毒品及第二級毒品所得新臺幣
壹萬肆仟伍佰元沒收，如全部或一部不能沒收時，以其財產抵償
之。
    事  實
一、丙○○前於民國88年間因施用毒品案件，經本院裁定送觀察
    、勒戒後，認有繼續施用毒品傾向，再經本院以88年度毒聲
    字第946 號裁定送戒治處所施以強制戒治，嗣經本院以88年
    度毒聲字第2249號裁定停止戒治付保護管束，於88年10月28
    日停止戒治處分出所，並於89年5 月10日保護管束期滿，未
    經撤銷停止戒治處分，強制戒治視為執行完畢，並由臺灣屏
    東地方法院檢察署檢察官於89年5 月15日以89年度戒毒偵字
    第209 號為不起訴處分確定；復於91年間，因施用毒品案件
    ，經本院以91年度毒聲字第1207號裁定送戒治處所施以強制
    戒治，該戒治處分，嗣因毒品危害防制條例修正條文於93年
    1 月9 日生效施行，而於93年1 月9 日釋放出所，同署檢察
    官並就該次犯行以91年度毒偵字第1116號提起公訴，經本院
    以91年度訴字第728 號判決判處應執行有期徒刑2 年，上訴
    後，經臺灣高等法院高雄分院以92年度上訴字第1461號判決
    駁回確定，於94年4 月14日縮短刑期假釋出監，並於94年12
    月17日假釋期滿執行完畢。復於96年間，因施用毒品案件，
    經本院以96年度易字第263 號判決處有期徒刑1 年確定，嗣
    經本院以96年度聲減字第1436號裁定檢行為有期徒刑6 月，
    另因詐欺案件，經本院以96年度簡上字第679 號判決處有期
    徒刑3 月確定，復經本院以97年度聲字第30號裁定定應執行
    有期徒刑9 月確定，現入監執行中（此部分未構成累犯）。
二、詎丙○○仍不知悔改，明知海洛因、甲基安非他命係毒品危
    害防制條例所列管之第一級毒品、第二級毒品，不得非法持
    有、販賣，竟意圖營利，並各基於販賣第一級毒品海洛因及
    第二級毒品甲基安非他命牟利之犯意，分別於如附表一所示
    之時、地，販賣第一級毒品海洛因、第二級毒品甲基安非他
    命。迄96年11月15日下午3 時許，丙○○前往辛○○屏東市
    大洲里大洲3-9 號魚塭，由辛○○處購得海洛因半錢，甲基
    安非他命1 錢，旋在屏東市清進巷78-1號前，欲售予陳信璋
    新臺幣（下同）2 千元海洛因，為警當場查獲，並在丙○○
    身上扣得其所有之海洛因3 包、甲基安非他命1 包、帳冊1
    本，並扣得陳信璋所有之行動電話（門號0000000000）1 支
    ；續於同日下午5 時20分許，在丙○○住處，扣得其所有供
    販毒所用之天平秤1 組、分裝吸管3 支、空夾鏈袋1 批、行
    動電話3 支（包含SIM 卡3 片，門號分別為0000000000、00
    00000000、0000000000）、帳冊1 本；及供其施用毒品所用
    之注射針筒1 支、第一級毒品海洛因1 包、殘渣袋2 袋、甲
    基安非他命吸食器1 組、施用毒品吸管4支及酒精燈1 瓶。
三、案經臺灣屏東地方法院檢察署檢察官指揮保安警察第三總隊
    第二大隊偵查起訴。
    理  由
壹、程序部分：
    按傳聞法則之重要理論依據，在於傳聞證據未經當事人之反
    對詰問予以核實，乃予排斥，惟若當事人已放棄對原供述人
    之反對詰問權，於法院審判時表明同意該等傳聞證據可作為
    證據，基於證據資料愈豐富，愈有助於真實發現之理念，並
    貫徹刑事訴訟法修法加重當事人進行主義之精神，確認當事
    人對於證據能力有處分權之制度，傳聞證據經當事人同意作
    為證據，法院認為適當者，亦得為證據。另當事人於調查證
    據時，對於傳聞證據表示「沒有意見」、「對於證據調查無
    意見」，而未於言詞辯論終結前聲明異議，應視為已有將該
    等傳聞證據採為證據之同意，此刑事訴訟法第159條之5定有
    明文。檢察官、被告及辯護人於本院準備程序時已表示對於
    全案卷證證據之證據能力均無意見，且同意作為本案之證據
    （本院卷第148 至149 頁），依刑事訴訟法第159 條之5 之
    規定，檢察官、被告及辯護人已同意本案所有證據均有證據
    能力，本院斟酌該等證據並非非法取得，亦無證明力明顯過
    低之情形，是該等證據，均得採為證據。
貳：實體部分：
一、訊據被告丙○○對於上開犯罪事實於本院審理時坦承不諱，
    核與如附表二所示之證人甲○○、戊○○、丁○○、庚○○
    、陳信璋、陳秀雲於警詢及偵查證述之情節相符，且有監聽
    譯文在卷可稽。另有扣案之第一級毒品海洛因3 包（1 點55
    公克、1 公克、1 點6 公克），經送法務部調查局檢驗結果
    ，確係第一級毒品海洛因，純度34點02﹪，純質淨重0 點90
    公克，此有法務部調查局96年12月15日調科壹字第09623082
    640 號鑑定書1 紙附卷可佐（見內政部警政署保安警察第三
    總隊第二大隊卷1 第291 頁）；另扣案之第二級毒品甲基安
    非他命1 包（驗後淨重3 點502 公克、3 點504 公克），經
    送高雄醫學大學附設中和紀念醫院檢驗結果，確係第二級毒
    品甲基安非他命，此有該醫院97年3 月28日編00 00-000 檢
    驗報告1 紙附卷可佐。足認被告上開自白與事實相符，被告
    犯行洵堪認定，應予以依法論科。另被告雖於本院審理時辯
    稱附表一編號14部分，其當天並無販賣毒品給庚○○云云（
    見本院卷第143 頁）。惟查，此部分犯罪事實，業據證人庚○○證稱屬實，且有監聽譯文附卷可證（詳如附表二庚○○
    部分所載），是被告此部分抗辯，顯係犯後卸責之詞，並無
    可採信。至被告雖自承其所販賣予證人甲○○之如附表一編
    號1 及編號4 之第一級毒品海洛因之金額為5,000 元，惟證
    人甲○○於偵查及本院審理時均證稱其所購買之第一級毒品
    海洛因金額為500 元（見本院卷第233 頁），是自難僅憑被
    告之自白遽認被告所販賣毒品之金額為5,000 元，故仍應以
    證人甲○○所證其所購買之毒品金額為500 元，為被告有利
    之認定，併此敘明。
二、查海洛因、甲基安非他命分別係屬毒品危害防制條例第2 條
    第2 項第1 、2 款規定之第一、二級毒品。核被告所為，各
    係犯毒品危害防制條例第4 條第1 項、第2 項之販賣第一級
    毒品海洛因罪及販賣第二級毒品甲基安非他命罪（詳如附表
    一所示）；其持有第一級毒品之低度行為，應為其後販賣之
    高度行為所吸收，不另論罪。至於被告所犯如附表一所示之
    16罪間，犯意各別，行為互殊，且皆可獨立評價，自應分論
    併罰。被告有事實欄所載論罪科刑執行之情形，此有臺灣屏
    東地方法院檢察署刑案資料查註紀錄表及臺灣高等法院被告
    前案紀錄表各1 份在卷可查，其受有期徒刑執行完畢後，5
    年之內再犯有期徒刑以上刑之本罪，均為累犯，均應依法加
    重其有期徒刑及罰金刑部分之法定刑，至法定刑為死刑及無
    期徒刑部分，依法不得加重。另被告所販賣第一級毒品海洛
    因部分及第二級毒品甲基安非他命部分，所得合計僅14,500
    元，且經查獲販賣之數量亦不多，況依憑卷內事證尚無足認
    定被告因而獲取暴利，此與坊間販賣毒品之大、中盤商等毒
    梟未可等比，惡性尚非甚重，若處以本罪之法定最輕刑之無
    期徒刑或7 年以上有期徒刑，依社會一般觀念不無情輕法重
    之虞，是被告上開所為客觀上足以引起一般同情，衡情堪可
    憫恕，爰均依刑法第59條之規定減輕其刑，使輕重得宜，罰
    當其罪，俾符罪刑相當原則，爰依刑法第59條之規定酌減其
    法定本刑。爰審酌被告明知毒品危害人身健康，竟為牟求不
    法利益而販賣第一級毒品、第二級毒品，助長他人濫用毒品
    風氣，惟兼念及被告犯後對其販賣第一級毒品及第二級毒品
    犯行，均已坦承犯罪並有悔意，而其動機僅為貪圖小利、查
    獲毒品海洛因、甲基安非他命數量非甚鉅，且無證據足資證
    明其因此獲有暴利等一切情狀，分別量處如附表一所示之宣
    告刑，並合併定其應執行之刑，以示懲警。
三、不另為無罪諭知部分：
  (一)按犯罪事實應依證據認定之，無證據不得認定犯罪事實；不
    能證明被告犯罪者，應諭知無罪之判決。又被告或共犯之自
    白，不得作為有罪判決之唯一證據，仍應調查其他必要之證
    據，以察其是否與事實相符。刑事訴訟法第154 條第2 項、
    第301 條第1 項前段、第156 條第2 項分別定有明文。而事
    實之認定，應憑證據，如未能發現相當證據，或證據不足以
    證明，自不能以推測或擬制之方法，以為裁判基礎，最高法
    院40年台上字第86號判例意旨足資參照。且刑事訴訟法第15
    6 條第2 項規定之立法目的乃欲以補強證據擔保自白之真實
    性；亦即以補強證據之存在，藉之限制自白在證據上之價值
    。而所謂補強證據，則指除該自白本身外，其他足資以證明
    自白之犯罪事實確具有相當程度真實性之證據而言。雖其所
    補強者，非以事實之全部為必要，但亦須因補強證據與自白
    之相互利用，而足使犯罪事實獲得確信者，始足當之。此亦
    有最高法院74年台覆字第10號判例意旨可參。又販賣毒品行
    為向來為我國政府所嚴加禁絕，且毒品危害防制條例所規定
    販賣毒品罪之法定刑甚重，因而販賣毒品多屬隱密且個別為
    之，衡諸常情雖有多數人均向同一行為人購買毒品之情形，
    惟因各該購毒者彼此間未必實際見聞其他人購買毒品種類、
    詳細時間、地點、價格或數量等事實，故原則上除有積極事
    證或在場見聞交易過程之人可資證述販賣毒品構成要件事實
    ，據此採為購買毒品者所為證述之補強證據外，法院應就行
    為人各次販賣毒品事實分別獨立視之，要不得徒以不同購毒
    者均指述向同一被告購買毒品、或單一購毒者單方面指述其
    於遭警查獲前業已多次向被告購買毒品，即遽為不利於被告
    之認定。
  (二)公訴意旨認被告於96年11月初販賣500 元第二級毒品甲基安
    非他命予陳秀雲部分：此部分僅有證人陳秀雲於偵查中片面
    指述；此外，公訴人並未提出相關證據足資證明被告確有上
    開販賣第二級毒品甲基安非他命犯行，是依上揭說明，自難
    遽為被告不利之認定。
  (三)公訴意旨認被告於96年9 月間及同年10月間，分別販賣500
    元第二級毒品甲基安非他命予乙○○，次數共3 次部分：惟
    因該3 次購買毒品詳細時間、地點、價格或數量，均未經公
    訴人詳細指述，且無證人證述或其他補強證據足資證明被告
    有何公訴意旨所稱販賣第二級毒品甲基安非他命犯行；況為
    被告所堅決否認，是依上揭說明，自難遽為被告不利之認定
    。至被告於本院審理時另供稱其有無償轉讓第一級毒品海洛
    因予乙○○施打等語（見本院卷第141 頁），此部分其基本
    事實並非同一，自不得由本院自行審認，應由檢察官另行偵
    辦，附此敘明。
  (四)公訴意旨認被告於96年10月3 日販賣500 元第二級毒品甲基
    安非他命予乙○○部分：此部分僅有證人乙○○於警詢及偵
    查中片面指述，且證人乙○○先係證稱其所購買之毒品種類
    為海洛因，後又改稱其所購買之毒品種類為甲基安非他命，
    其證述前後不一，已非無疑。此外，公訴人亦未提出相關證
    據足資證明被告確有上開販賣第二級毒品甲基安非他命犯行
    。是依上揭說明，自難遽為被告不利之認定。
  (五)公訴意旨認被告於96年8 月某日販賣500 元第二級毒品甲基
    安非他命予庚○○部分：惟查此部分僅有被告自白，並無其
    他補強證據足認證明，是依上揭說明，自難遽為被告不利之
    認定。
  (六)公訴意旨認被告於96年11月14日販賣500 元第二級毒品甲基
    安非他命予庚○○部分：證人庚○○於警詢及偵查中均證稱
    ：其係於96年11月13日向被告購買甲基安非他命1,000 元等
    語（見內政部警政署保安警察第三總隊第二大隊卷1 第51頁
    、96年度偵字第7452卷第348 頁），是證人庚○○所證，亦
    非公訴意旨所認之上開時、地，是被告是否確有上開公訴意
    旨所指之販賣毒品犯行，已非無疑。是依上揭說明，自難遽
    為被告不利之認定。
  (七)公訴意旨認被告先後於96年6 月16日、96年7 月13日、96年
    7 月15日分別販賣500 元第二級毒品甲基安非他命予己○○
    部分：證人己○○於警詢及偵查中均證稱：其所購買之毒品
    為Ｋ他命（見內政部警政署保安警察第三總隊第二大隊卷1
    第55至56頁、96年度偵字第7452卷第271 至273 頁）；另證
    人己○○於本院審理時亦到庭具結證稱：其所購買之毒品種
    類為Ｋ他命無誤等語（見本院卷第303 至304 頁），被告則
    辯稱其並未曾出賣Ｋ他命予證人己○○等語（見本院卷第30
    6 頁）。證人己○○與被告並無怨隙，亦坦承有向被告購買
    毒品乙節，自無故意維護被告之可能，是其證詞自屬可採。
    綜上可知，證人己○○確實並未向被告購買第二級毒品甲基
    安非他命之事實，自堪信實；至雖另有監聽譯文（見96年度
    偵字第7452號卷第26 5至268 頁之己○○部分監聽譯文），
    惟觀其內容均未提到其所購買之毒品種類究竟為何種，自無
    可僅憑該譯文遽認被告所賣給證人己○○之毒品究為何種。
    是依前揭說明，被告所出售之毒品種類，既有疑義，是自難
    僅憑被告片面自白即遽為被告不利之認定。
  (八)公訴意旨認被告於96年10月中旬販賣500 元第二級毒品甲基
    安非他命予己○○部分：惟查此部分僅有被告自白，並無其
    他補強證據足認證明，是依上揭說明，自難遽為被告不利之
    認定。
  (九)綜上所述，證人陳秀雲、乙○○、庚○○雖於警詢或偵查中
    另行指證被告涉有其他販賣毒品之舉，然本院乃認證人渠等
    所為證言既無從明確指述被告確有販賣第二級毒品甲基安非
    他命之交易時間、地點、數量與價格等重要犯罪事實，自難
    憑此採認被告是否果涉有此部分販賣或意圖販賣而持有毒品
    之犯行，抑或率爾推認該等證述內容果與本件起訴書所載前
    揭犯罪事實有何關連性，故其間既有合理懷疑存在，無法達
    到確信其為真實之程度，即不得遽為不利於被告之認定。故
    本件其餘公訴人所指上開被告販賣第二級毒品甲基安非他命
    予陳秀雲、乙○○、庚○○、己○○之部分，均尚不足以使
    法院達確信其為真實程度之心證，仍有合理之懷疑存在，自
    難為被告有罪之認定。是被告被訴此部分罪嫌尚屬不足，惟
    公訴意旨認此部分如成立犯罪，應與被告所為上開有罪之犯
    行部分，有集合犯之裁判上一罪關係存在，爰不另為無罪之
    諭知。
四、沒收部分：
  (一)扣案之第一級毒品海洛因3 包（1 點55公克、1 公克、1 點
    6 公克），經送法務部調查局檢驗結果，確係第一級毒品海
    洛因，純度34點02﹪，純質淨重0 點90公克，此有法務部調
    查局96年12月15日調科壹字第09623082640 號鑑定書1 紙附
    卷可佐（見內政部警政署保安警察第三總隊第二大隊卷1第
    291 頁）；另扣案之第二級毒品甲基安非他命1 包（驗後淨
    重3 點502 公克、3 點504 公克），經送高雄醫學大學附設
    中和紀念醫院檢驗結果，確係第二級毒品甲基安非他命，此
    有該醫院97年3 月28日編0000-000檢驗報告1 紙附卷可佐；
    另該包裝袋因無法與海洛因、甲基安非他命析離，應將之整
    體視同毒品，不問屬於被告與否，應依同條例第18條第1項
    前段規定宣告沒收並銷毀之，鑑驗耗用之海洛因因已滅失，
    不另為沒收銷燬之諭知。
  (二)扣案之天平秤1 組，為被告所有，業據其陳明在卷（見內政
    部警政署保安警察第三總隊第二大隊卷1 第8 頁），被告雖
    辯稱天平秤是其個人為混合施用毒品所用云云（見內政部警
    政署保安警察第三總隊第二大隊卷1 第8 頁）；該天平秤經
    本院依職權送請高雄醫學大學附設中和紀念醫院檢驗後，其
    上確有第二級毒品甲基安非他命之毒品反應，此有該醫院97
    年4 月18日編號0000-000號檢驗報告1 張附卷可稽（見本院
    卷第122 頁）。又查本件被告多次販賣毒品，已如前述，顯
    非單純供施用所需，且據如附表一所示之證人甲○○、戊○○、陳信璋、丁○○、陳秀雲、庚○○均證述其等買受之毒
    品海洛因、甲基安非他命均係以1 包為販賣之單位，是上開
    物品應係供其販賣毒品秤重分裝之用，爰依毒品危害防制條
    例第19條第1項諭知沒收。
  (三)扣案之行動電話3 支（門號分別為0000000000、0000000000
    、0000000000，內含SIM 卡）及帳冊2 本，均為被告所有，
    業經其陳明在卷（見內政部警政署保安警察第三總隊第二大
    隊卷1 第8 至9 頁），並為被告販賣毒品時聯絡買賣、每日
    記帳所用，有監聽譯文1 份在卷足證；復觀之該帳冊內不僅
    記載有人名、電話號碼及部分人名、數字之內容等事實，業
    據本院依職權勘驗無誤，且有上開物證附卷可證，是上開物
    品均係供其販賣毒品所用，爰均依毒品危害防制條例第19條
    第1 項諭知沒收。
  (四)被告如附表一所示販賣第一級毒品海洛因、第二級毒品甲基
    安非他命所得，合計14,500元（詳如附表一所示），雖均未
    扣案，仍應分別依毒品危害防制條例第19條第1 項之規定沒
    收，併宣告如全部或一部不能沒收時，以其財產抵償之（詳
    如附表一沒收欄所示）。
  (五)扣案之空夾鏈袋1 包，為被告所有，業據其陳明在卷（見內
    政部警政署保安警察第三總隊第二大隊卷1 第8 頁），被告
    雖辯稱夾鏈袋係其裝小珠珠所用云云（見內政部警政署保安
    警察第三總隊第二大隊卷1 第8 頁），惟查本件被告多次販
    賣毒品，已如前述，且以該空夾鏈袋之數量非少，顯非供施
    用所需，且據如附表一所示之證人甲○○、戊○○、陳信璋
    、丁○○、陳秀雲、庚○○均證述其等買受之毒品海洛因、
    甲基安非他命均係以1 包為販賣之單位。故由上述可知，上
    開物品應均係供其販賣毒品分裝之用，惟該夾鏈袋既尚未填
    裝（見本院扣押物品清單、本院卷第43頁；其中僅有1 個有
    不明粉末，經本院依職權送請檢驗後，其並無任何第一級毒
    品海洛因、第二級毒品甲基安非他命之陽性反應、本院卷第
    88頁），顯尚未供販毒所用即為警查獲，自不得依毒品危害
    防制條例第19條第1 項之規定沒收，應依刑法第38條第1 項
    第2 款之規定沒收。
  (六)其餘扣案之3 支吸管【金黃色、紅色、白色（短）各1 支】
    ，經本院送請高雄醫學大學附設中和紀念醫院檢驗後，該吸
    管均無任何毒品反應，此有該醫院之檢驗報告3 張附卷可稽
    （見本院卷第78至79頁、第81頁）。由上述可知，上開物品
    應均係供其販賣毒品分裝之用，惟該吸管既未有何毒品反應
    ，顯尚未供販毒所用即為警查獲，自不得依毒品危害防制條
    例第19條第1 項之規定沒收，應依刑法第38條第1 項第2 款
    之規定沒收。
  (七)至被告下列施用毒品所用之物，業經本院於97年4 月9 日以
    97年度訴字第369 號判決諭知沒收銷燬及沒收在案，本院爰
    不宣告沒收銷燬及沒收，附此敘明。
  (1)扣案之第一級毒品海洛因（0 點4 公克）、注射針筒1 支、
    吸管2 支【橘色、白色（短、略細）各1 支】及殘留有粉末
    之夾鍊袋2 個，經送法務部調查局檢驗結果，確係第一級毒
    品海洛因，純度34點02﹪，純質淨重0 點90公克，此有法務
    部調查局96年12月15日調科壹字第09623082640 號鑑定書1
    紙附卷可佐（見內政部警政署保安警察第三總隊第二大隊卷
    1 第291 頁）另經高雄醫學大學附設中和紀念醫院鑑定結果
    ，其內殘留液體均呈海洛因陽性反應；扣案之安非他命吸食
    器1 組及吸管2 支（亮綠色、橘紅色各1 支），經同醫院鑑
    定結果，其內殘留液體均呈甲基安非他命陽性反應，有該醫
    院檢驗報告存卷可考（分見本院卷第71至73頁、第77頁、第
    82頁及第76頁、第80頁）。是其上分別含有不可析離之海洛
    因及甲基安非他命成分，均已依毒品危害防制條例第18條第
    1 項前段規定，宣告沒收銷燬之。
  (2)扣案之酒精燈1 個，係被告所有，用以施用第二級毒品之物
    ，業據被告陳述明確，已依刑法第38條第1 項第2 款規定宣
    告沒收。
  (八)另扣案之藥丸7 顆半經本院依職權送請高雄醫學大學附設中
    和紀念醫院檢驗後，該藥丸均非第一級毒品海洛因、第二級
    毒品甲基安非他命成分，此有該醫院之檢驗報告3 張附卷可
    稽（見本院卷第68至70頁），且均與本件販賣毒品案件無關
    ，爰不諭知沒收。
五、據上論斷，應依刑事訴訟法第299 條第1 項前段，毒品危害
    防制條例第4 條第1 項、第2 項、第18條第1 項前段、第19
    條第1 項，刑法第11條、第47條、第59條、第38條第1 項第
    2 款、第51條第5 款，判決如主文。
本案經檢察官劉昀到庭執行職務。
中    華    民    國    97    年    8     月    12    日
                  刑事第一庭  審判長法  官  潘正屏
                                    法  官  曾吉雄
                                    法  官  許蓓雯
以上正本證明與原本無異。
如不服本判決應於收受本判決送達後十日內向本院提出上訴書狀，
其未敘述上訴理由者，並得於提起上訴後十日內向本院補提理由
書狀（均須按他造當事人之人數附繕本）「切勿逕送上級法院」
中    華    民    國    97    年    8     月    13    日
                                    書記官  蘇雅慧
附表一：
┌─┬────┬─────┬─────┬─────────┬───────┬──────┬───────┐
│  │販賣對象│販賣時間  │毒品種類  │證據              │所犯法條      │宣告刑      │應沒收之物    │
│  │        │販賣地點  │數量、金額│                  │              │（有期徒刑）│              │
│  │        │          │（新臺幣）│                  │              │            │              │
├─┼────┼─────┼─────┼─────────┼───────┼──────┼───────┤
│1 │甲○○  │96年9 月中│海洛因    │證人甲○○證稱    │毒品危害防制條│16年        │未扣案之販賣第│
│  │        │旬某日    │500元     │被告自白、監聽譯文│例第4 條第1 項│            │一級毒品所得50│
│  │        │甲○○屏東│          │                  │之販賣第一級毒│            │0 元沒收之，如│
│  │        │市○○街住│          │                  │品            │            │全部或一部不能│
│  │        │處        │          │                  │              │            │沒收時，以其財│
│  │        │          │          │                  │              │            │產抵償之。    │
├─┼────┼─────┼─────┼─────────┼───────┼──────┼───────┤
│2 │甲○○  │96年10月中│海洛因    │證人甲○○證稱    │同上          │16年        │未扣案之販賣第│
│  │        │旬        │1,000元   │被告自白          │              │            │一級毒品所得1,│
│  │        │甲○○屏東│          │                  │              │            │000 元沒收之，│
│  │        │市○○街住│          │                  │              │            │如全部或一部不│
│  │        │處        │          │                  │              │            │能沒收時，以其│
│  │        │          │          │                  │              │            │財產抵償之。  │
├─┼────┼─────┼─────┼─────────┼───────┼──────┼───────┤
│3 │甲○○  │96年10月中│海洛因    │證人甲○○證稱    │同上          │16年        │未扣案之販賣第│
│  │        │旬        │1,000元   │被告自白          │              │            │一級毒品所得1,│
│  │        │甲○○屏東│          │                  │              │            │000 元沒收之，│
│  │        │市○○街住│          │                  │              │            │如全部或一部不│
│  │        │處        │          │                  │              │            │能沒收時，以其│
│  │        │          │          │                  │              │            │財產抵償之。  │
├─┼────┼─────┼─────┼─────────┼───────┼──────┼───────┤
│4 │甲○○  │96年11月2 │海洛因    │證人甲○○證稱    │同上          │16年        │未扣案之販賣第│
│  │        │日上午    │500元     │被告自白、監聽譯文│              │            │一級毒品所得50│
│  │        │甲○○屏東│          │                  │              │            │0 元沒收之，如│
│  │        │市○○街住│          │                  │              │            │全部或一部不能│
│  │        │處        │          │                  │              │            │沒收時，以其財│
│  │        │          │          │                  │              │            │產抵償之。    │
├─┼────┼─────┼─────┼─────────┼───────┼──────┼───────┤
│5 │戊○○  │96年9 月23│海洛因    │證人戊○○證稱    │同上          │16年        │未扣案之販賣第│
│  │        │日        │500元     │被告自白、監聽譯文│              │            │一級毒品所得50│
│  │        │屏東市勝利│          │                  │              │            │0 元沒收之，如│
│  │        │路與自由路│          │                  │              │            │全部或一部不能│
│  │        │丹丹漢堡前│          │                  │              │            │沒收時，以其財│
│  │        │          │          │                  │              │            │產抵償之。    │
├─┼────┼─────┼─────┼─────────┼───────┼──────┼───────┤
│6 │陳信璋  │96年10中旬│海洛因    │證人陳信璋證稱    │同上          │16年        │未扣案之販賣第│
│  │        │某日      │1,000元   │被告自白          │              │            │一級毒品所得1,│
│  │        │屏東市寶建│          │                  │              │            │000 元沒收之，│
│  │        │醫院對面國│          │                  │              │            │如全部或一部不│
│  │        │小        │          │                  │              │            │能沒收時，以其│
│  │        │          │          │                  │              │            │財產抵償之。  │
├─┼────┼─────┼─────┼─────────┼───────┼──────┼───────┤
│7 │陳信璋  │96年11月15│海洛因    │證人陳信璋證稱    │同上          │16年        │扣案之海洛因3 │
│  │        │日        │2,000元   │被告自白、監聽譯文│              │            │包（1.55公克、│
│  │        │屏東市清進│          │（為警當場查獲，並│              │            │1 公克、1.6 公│
│  │        │巷78-1號前│          │扣得海洛因3 包、甲│              │            │克）及甲基安非│
│  │        │          │          │基安非他命1 包、帳│              │            │他命1 包（驗前│
│  │        │          │          │冊1本）           │              │            │淨重3.504 公克│
│  │        │          │          │                  │              │            │，驗後淨重3.50│
│  │        │          │          │                  │              │            │2 公克）均沒收│
│  │        │          │          │                  │              │            │銷燬之；扣案之│
│  │        │          │          │                  │              │            │天平秤1 組、行│
│  │        │          │          │                  │              │            │動電話3 支（包│
│  │        │          │          │                  │              │            │含SIM 卡3 片）│
│  │        │          │          │                  │              │            │、帳冊2 本、空│
│  │        │          │          │                  │              │            │夾鏈袋1 包及吸│
│  │        │          │          │                  │              │            │管3支均沒收之 │
│  │        │          │          │                  │              │            │。未扣案之販賣│
│  │        │          │          │                  │              │            │第一級毒品所得│
│  │        │          │          │                  │              │            │2, 000元沒收之│
│  │        │          │          │                  │              │            │，如全部或一部│
│  │        │          │          │                  │              │            │不能沒收時，以│
│  │        │          │          │                  │              │            │其財產抵償之。│
├─┼────┼─────┼─────┼─────────┼───────┼──────┼───────┤
│8 │丁○○  │96年8 月28│甲基安非他│證人丁○○證稱    │毒品危害防制條│5年         │未扣案之販賣第│
│  │        │日凌晨    │命        │被告自白、監聽譯文│例第4 條第2 項│            │二級毒品所得50│
│  │        │被告屏東市│500元     │                  │之販賣第二級毒│            │0 元沒收之，如│
│  │        │廣東路住處│          │                  │品            │            │全部或一部不能│
│  │        │巷口      │          │                  │              │            │沒收時，以其財│
│  │        │          │          │                  │              │            │產抵償之。    │
├─┼────┼─────┼─────┼─────────┼───────┼──────┼───────┤
│9 │丁○○  │96年10月7 │甲基安非他│證人丁○○證稱    │同上          │5年         │未扣案之販賣第│
│  │        │日下午    │命        │被告自白、監聽譯文│              │            │二級毒品所得1,│
│  │        │被告屏東市│1,000元   │                  │              │            │000 元沒收之，│
│  │        │廣東路住處│          │                  │              │            │如全部或一部不│
│  │        │巷口      │          │                  │              │            │能沒收時，以其│
│  │        │          │          │                  │              │            │財產抵償之。  │
├─┼────┼─────┼─────┼─────────┼───────┼──────┼───────┤
│10│陳秀雲  │96年9 月20│甲基安非他│證人陳秀雲證稱    │同上          │5年         │未扣案之販賣第│
│  │        │日下午    │命        │被告自白、監聽譯文│              │            │二級毒品所得50│
│  │        │屏東市維新│500元     │                  │              │            │0 元沒收之，如│
│  │        │里新春巷13│          │                  │              │            │全部或一部不能│
│  │        │號陳秀雲住│          │                  │              │            │沒收時，以其財│
│  │        │處前      │          │                  │              │            │產抵償之。    │
├─┼────┼─────┼─────┼─────────┼───────┼──────┼───────┤
│11│陳秀雲  │96年9 月23│甲基安非他│證人陳秀雲證稱    │同上          │5年         │未扣案之販賣第│
│  │        │日下午    │命        │被告自白、監聽譯文│              │            │二級毒品所得50│
│  │        │屏東市維新│500元     │                  │              │            │0 元沒收之，如│
│  │        │里新春巷13│          │                  │              │            │全部或一部不能│
│  │        │號陳秀雲住│          │                  │              │            │沒收時，以其財│
│  │        │處前      │          │                  │              │            │產抵償之。    │
├─┼────┼─────┼─────┼─────────┼───────┼──────┼───────┤
│12│陳秀雲  │96年10月間│甲基安非他│證人陳秀雲證稱    │同上          │5年         │未扣案之販賣第│
│  │        │某日      │命        │被告自白          │              │            │二級毒品所得50│
│  │        │屏東市維新│500元     │                  │              │            │0 元沒收之，如│
│  │        │里新春巷13│          │                  │              │            │全部或一部不能│
│  │        │號陳秀雲住│          │                  │              │            │沒收時，以其財│
│  │        │處前      │          │                  │              │            │產抵償之。    │
├─┼────┼─────┼─────┼─────────┼───────┼──────┼───────┤
│13│庚○○  │96年8 月7 │甲基安非他│證人庚○○證稱    │同上          │5年         │未扣案之販賣第│
│  │        │日凌晨2 時│命        │被告自白、監聽譯文│              │            │二級毒品所得1,│
│  │        │許        │1,000元   │                  │              │            │000 元沒收之，│
│  │        │屏東市復興│          │                  │              │            │如全部或一部不│
│  │        │南路一段1 │          │                  │              │            │能沒收時，以其│
│  │        │巷20 弄18 │          │                  │              │            │財產抵償之。  │
├─┼────┼─────┼─────┼─────────┼───────┼──────┼───────┤
│14│庚○○  │96年8 月8 │甲基安非他│證人庚○○證稱    │同上          │5年         │未扣案之販賣第│
│  │        │日下午    │命        │監聽譯文          │              │            │二級毒品所得2,│
│  │        │屏東市復興│2,500元   │                  │              │            │500 元沒收之，│
│  │        │南路一段1 │          │                  │              │            │如全部或一部不│
│  │        │巷20弄18號│          │                  │              │            │能沒收時，以其│
│  │        │庚○○住處│          │                  │              │            │財產抵償之。  │
├─┼────┼─────┼─────┼─────────┼───────┼──────┼───────┤
│15│庚○○  │96年8 月10│甲基安非他│證人庚○○證稱    │同上          │5年         │未扣案之販賣第│
│  │        │日凌晨    │命        │被告自白、監聽譯文│              │            │二級毒品所得50│
│  │        │屏東市高原│500元     │                  │              │            │0 元沒收之，如│
│  │        │街68號林志│          │                  │              │            │全部或一部不能│
│  │        │彥住處    │          │                  │              │            │沒收時，以其財│
│  │        │          │          │                  │              │            │產抵償之。    │
├─┼────┼─────┼─────┼─────────┼───────┼──────┼───────┤
│16│庚○○  │96年8 月23│甲基安非他│證人庚○○證稱    │同上          │5年         │未扣案之販賣第│
│  │        │日下午    │命        │被告自白、監聽譯文│              │            │二級毒品所得1,│
│  │        │屏東市高原│1000元    │                  │              │            │000 元沒收之，│
│  │        │街68號林志│          │                  │              │            │如全部或一部不│
│  │        │彥住處    │          │                  │              │            │能沒收時，以其│
│  │        │          │          │                  │              │            │財產抵償之。  │
└─┴────┴─────┴─────┴─────────┴───────┴──────┴───────┘
附表二：
丙○○監聽譯文附表
┌─────────────────┬─────────────┬────┐
│通訊監察譯文表之內容              │與證人甲○○證述對照      │卷面位置│
├─────────────────┼─────────────┼────┤
│96年09月18日04時11分02秒：        │◎96/11/16警詢筆錄        │見內政部│
│甲○○:喂                         │  96/11/16偵查筆錄        │警政署保│
│丙○○:喂二齒啊，你們洗多少。敏春 │問:                       │安警察第│
│       他拿說洗一比一太多了       │  你跟華姐買過幾次毒品？  │三總隊第│
│甲○○:我洗零點五而已。零點五還有 │答:                       │二大隊卷│
│       賺                         │  有買海洛因及安非他命，海│1 第19至│
│丙○○:零點五還有賺               │  洛因在半年前就向她買過好│20頁、96│
│甲○○:零點五不要再洗了。五百塊的 │  幾次，次數數不清，最後一│年度偵字│
│       有沒有十八包               │  次向她買海洛因是在一星期│第7452號│
│丙○○:這樣有賺嗎                 │  前，在我高原街住處買過五│卷第10至│
│甲○○:這樣怎麼沒賺你自己吃，十包 │  百元的海洛因，安非他命也│11頁、96│
│       算五千嗎，八＊五=四十嗎，  │  是有在半年前向她買過，次│年度警聲│
│       最起碼還有四包嗎，還賺二千 │  數數不清，最近一次買安非│搜字第82│
│       元                         │  他命也是在一星期前，是在│3 號卷第│
│丙○○:這樣我知道了               │  我住處附近向她買過一千元│84頁    │
│                                  │  。                      │        │
├─────────────────┼─────────────┼────┤
│96年11月02日08時11分17秒：        │◎96/11/16警詢、偵查筆錄  │見內政部│
│丙○○:喂                         │  同上                    │警政署保│
│甲○○:姐，你叫(敏春)快一點好不   │                          │安警察第│
│       好                         │                          │三總隊第│
│丙○○:他沒有回電話。你要不要把錢 │                          │二大隊卷│
│       拿過去                     │                          │1 第19至│
│甲○○:好啦                       │                          │20頁、96│
│丙○○:等到還沒走的話你在打電話給 │                          │年度偵字│
│       我。再打電話給你問你要不要 │                          │第7452號│
│甲○○:好                         │                          │卷第10至│
│丙○○:我現在勝利路買早點，我就過 │                          │11頁、96│
│       去了                       │                          │年度警聲│
│甲○○:好。我在樓下等             │                          │搜字第82│
│                                  │                          │3 號卷第│
│                                  │                          │82頁    │
│                                  │                          │        │
│                                  │                          │        │
├─────────────────┼─────────────┼────┤
│96年9、10月中旬                   │◎96/11/16警詢、偵查筆錄  │同上    │
│★均無監聽譯文                    │同上                      │        │
│                                  │                          │        │
└─────────────────┴─────────────┴────┘
┌─────────────────┬─────────────┬────┐
│通訊監察譯文表之內容              │與證人戊○○證述對照      │卷面位置│
├─────────────────┼─────────────┼────┤
│96年09月23日11時48分30秒:         │◎96/12/14警詢筆錄        │見內政部│
│丙○○:喂。                       │問:                       │警政署保│
│戊○○:喂姐怎樣                   │   96年9 月23日11時48分30 │安警察第│
│丙○○:剛剛是你打給我是嗎         │   秒以行動電話0000000000 │三總隊第│
│戊○○:是呀                       │   ，撥打家用電話000000000│二大隊卷│
│丙○○:看到08的拿(糖)是不是你兄   │   通話內容為何？跟你通話 │1 第30至│
│       弟呢                       │   是何人？               │31頁、96│
│戊○○:嗯嗯                       │答:                       │年度偵字│
│丙○○:有啦，沒洗啦，你回去自己洗 │   是丙○○打電話給我，問 │第7452號│
│       啦                         │   我上次海洛因好嗎？     │卷第143 │
│戊○○:哦                         │◎96/12/14偵訊筆錄        │至148 頁│
│丙○○:我剛剛那個東西怎樣         │問: 看到08的糖是不是你兄弟│        │
│戊○○:剛剛哦                     │    ，當中所說的糖仔是何意│        │
│丙○○:我有洗過                   │    思？                  │        │
│戊○○:可以啦                     │答: 08是指有摻08的葡萄糖的│        │
│丙○○:還是到丹丹漢堡             │    比率，約有500元海洛因 │        │
│戊○○:我現在騎過去不用三分鐘     │    的價值，所講有洗過是指│        │
│丙○○:好好                       │    有摻葡萄糖的意思，我是│        │
│                                  │    在屏東市○○路或是在自│        │
│                                  │    由路那邊向他買的，她以│        │
│                                  │    紙包裝海洛因交給我。  │        │
└─────────────────┴─────────────┴────┘
┌─────────────────┬─────────────┬────┐
│通訊監察譯文表之內容              │與證人陳信璋證述對照      │卷面位置│
│                                  │                          │        │
├─────────────────┼─────────────┼────┤
│96年10中旬                        │◎96/11/15警詢筆錄        │見內政部│
│★此次無監聽譯文                  │  96/11/30偵訊筆錄        │警政署保│
│                                  │問:你何時開始向丙○○買毒 │安警察第│
│                                  │   品？                   │三總隊第│
│                                  │答:96年10月中旬開始。     │二大隊卷│
│                                  │問:你如何聯絡丙○○？     │1 第21至│
│                                  │答:我用我哥的手機000000000│24頁、96│
│                                  │   8打到丙○○手機號碼0938│年度偵字│
│                                  │   420699。               │第7452號│
│                                  │問:你在警詢筆錄稱向丙○○ │卷第38至│
│                                  │   買過四次海洛因？       │39頁    │
│                                  │答:應該是三次才對，包括被 │        │
│                                  │   查獲那次，我都稱丙○○ │        │
│                                  │   叫「華姐」。           │        │
├─────────────────┼─────────────┼────┤
│96年11月15日14時46分08秒          │◎96/11/15警詢筆錄        │同上、96│
│陳信章:喂華姐                     │問:96/11/15下午14時46分的 │年度偵字│
│丙○○:嗯                         │  通話內容為何？與何人對話│第7452卷│
│陳信章:你那邊有沒有               │答: 是我要向華姐購買海洛因│第25至26│
│丙○○:沒有                       │問: 其中內容提到「東西」、│頁      │
│陳信章:沒有不曉得要跟誰拿         │   「有洗」是指何物？     │        │
│丙○○:你說什麼，你的意思我的老闆 │答:東西是指海洛因，有洗是 │        │
│       的東西不好                 │   指純度不純，我正要交易 │        │
│陳信章:不會啦，上次用不會啦       │   時就被警方當場查獲了， │        │
│丙○○:你跟敏聰講不好，敏聰還是拿 │   所以沒有完成交易。     │        │
│       那個東西                   │                          │        │
│陳信章:不會你是不高興嗎           │◎96/11/30偵訊筆錄        │        │
│丙○○:我沒有不高興，你們要拿就拿 │問:96/11/15 下午14時46分8 │        │
│       ，我又沒有賺到，聽得懂嗎。 │   秒你用手機0000000000與 │        │
│       就是說我幫你們跑腿         │   丙○○手機0000000000的 │        │
│陳信章:我也有跟二齒講啊華姐沒有賺 │   對話內容是指何意？     │        │
│丙○○:相同的東西拿回來他(二齒)   │答:講到四千五是在講一個整 │        │
│       有洗                       │   數海洛因的量，有半錢的 │        │
│陳信章:我跟你拿回來就沒有洗啦     │   量(1.7公克)，半錢的一半│        │
│丙○○:我聽敏聰講說要加糖(長頸鹿  │   (海洛因淨重0.8公克，含 │        │
│       )才會走，如果相同的糖就不  │   袋1.0公克)，因為我錢不 │        ││                                  │                          │        │
│       會走，說這樣我也不知       │   夠才向她拿散裝的海洛因 │        │
│陳信章:對啊，你那邊有沒有         │   ，一次買一兩千元或三干 │        │
│丙○○:你要拿多少                 │   元不等，被查獲那天我是 │        │
│陳信章:我這邊盡量看看有沒有四千   │   要向她買二千，所謂「要 │        │
│丙○○:啊                         │   洗」是他們叫我海洛因拿 │        │
│陳信章:現在還不到四千             │   回去要以葡萄糖稀釋的意 │        │
│丙○○:你這樣拿的話，我老闆有講， │   思，我們講完電話後就約 │        │
│       他在跟人家在調，調回來的東 │   在屏東市前進里的土地公 │        │
│       西就要四千五               │   廟見面交易，我交給她2千│        │
│陳信章:哪散的有沒有               │   元，她才能去拿海洛因給 │        │
│丙○○:我還沒有去拿東西，你要拿的 │   我。                   │        │
│       話，看你那邊有多少，我叫老 │                          │        │
│       闆處理多少東西給你，說半個 │                          │        │
│       半個4500，你今天要拿2000的 │                          │        │
│       東西給你，我也沒有洗       │                          │        │
│陳信章:我現在跟你拿什麼時候拿的到 │                          │        │
│丙○○:我等下就過去了             │                          │        │
│陳信章:要過去了                   │                          │        │
│丙○○:嗯                         │                          │        │
│陳信章:我等下要去喝藥呢           │                          │        │
│丙○○:不然我現在出門，看你在哪邊 │                          │        │
│陳信章:喔                         │                          │        │
│丙○○:你要跟我去你也來不及呀     │                          │        │
│陳信章:啊                         │                          │        │
│丙○○:跟我去你也來不及呀。看你是 │                          │        │
│       要先拿錢給我，我幫你處理回 │                          │        │
│       來                         │                          │        │
│陳信章:跟妳去是可以啦，然後我直接 │                          │        │
│       去麟洛                     │                          │        │
│丙○○:那也可以啦，那你在哪裡等我 │                          │        │
│陳信章:我在這邊                   │                          │        │
│丙○○:在前進大廟等我             │                          │        │
│陳信章:好                         │                          │        │
│丙○○:我現在要出門了             │                          │        │
│陳信章:快點了不然我會來不及       │                          │        │
│丙○○:來不及打個電話給我         │                          │        │
│陳信章:好                         │                          │        │
└─────────────────┴─────────────┴────┘
┌─────────────────┬─────────────┬────┐
│       通訊監察譯文表之內容       │   與證人丁○○證述對照   │卷面位置│
├─────────────────┼─────────────┼────┤
│96年8月28日01時01分28秒           │◎96/12/17警詢筆錄        │見內政部│
│丁○○：喂你在哪裡                │  96/12/17偵訊筆錄        │警政署保│
│丙○○：我在我家                  │  問：                    │安警察第│
│丁○○：我要東西                  │  96/8/28 日上午1 時1 分28│三總隊第│
│丙○○：要什麼                    │  秒你用0000000000打到0928│二大隊卷│
│丁○○：一半一半                  │  0000000 的通話內容是何意│1 第36至│
│丙○○：我打電話給他，糖在我這裡  │  思？                    │37頁、96│
│丁○○：糖在妳那裡嗎              │答：我要跟華姐拿500元的安 │年度偵字│
│丙○○：你跟他拿                  │    非他命，要跟二齒拿500 │第7452號│
│丁○○：那我錢拿給誰              │    元得海洛因，華姐當天在│卷第147 │
│丙○○：錢拿給他我會跟他算        │    他家附近的巷子拿給我一│至145 頁│
│丁○○：錢拿給他我過去你那邊是嗎  │    包安非他命，打完電話約│、164 至│
│丙○○：我這邊沒有那個            │    過10幾分鐘，他從他家走│166 頁  │
│丁○○：還是我先到你那邊等他送過來│    過來，二齒約2、30分鐘 │        │
│        吧                        │    在安和醫院拿給我一包海│        │
│丙○○：他現在要過來，他會到安和，│    洛因，用夾鍊袋包裝，華│        │
│        我十分鐘會到              │    姐提到說我打電話給他，│        │
│丁○○：好                        │    是指華姐幫我打電話給二│        │
│                                  │    齒，錢是分別交給華姐與│        │
│                                  │    二齒。                │        │
├─────────────────┼─────────────┼────┤
│96年10月07日13時40分39秒          │◎96/12/17警詢筆錄        │同上    │
│丙○○：喂                        │  96/12/17偵訊筆錄        │        │
│丁○○：喂大姐，姊姊弟弟          │問：96/10/07日下午1時10分 │        │
│丙○○：弟弟等下我叫人家去拿      │    39秒你用0000000000打到│        │
│丁○○：現在                      │    0000000000的通話內容是│        │
│丙○○：我現在去拿弟弟            │    何意思？              │        │
│丁○○：我在這裡                  │答：我要跟華姐拿安非他命，│        │
│丙○○：錢要回給我                │    弟弟是指安非他命，拿一│        │
│丁○○：我拿壹仟塊給你            │    千元，在他家的巷口交貨│        │
│丙○○：今天要回兩萬啊            │    ，他家住在廣東路靠近樂│        │
│丁○○：我現在剩一千              │    樂汽車旅館，一包，用夾│        │
│丙○○：我知道                    │    鍊帶包裝，是他本人交給│        │
│丁○○：差妳五百塊                │    我的，我的意思本來是要│        │
│丙○○：五百塊湊湊也是            │    跟她拿500元安非他命， │        │
│丁○○：我現在給妳                │    她說缺錢用，我最後跟她│        │
│丙○○：阿家九千塊跑掉了          │    拿1000元的安非他命，打│        │
│丁○○：阿家跑掉了                │    完電話約20分鐘交給我的│        │
│丙○○：好啦等下我去拿弟弟回來    │    ，我開我的車號D2-551過│        │
│丁○○：好                        │    去的。                │        │
└─────────────────┴─────────────┴────┘
┌─────────────────┬─────────────┬────┐
│通訊監察譯文表之內容              │與證人陳秀雲證述對照      │卷面位置│
├─────────────────┼─────────────┼────┤
│96年09月20日16時20分43秒          │◎96/12/18警詢筆錄        │見內政部│
│丙○○:喂                         │  96/12/18偵訊筆錄        │警政署保│
│陳秀雲:喂華姐我秀雲啊             │  問: 96/09/20日下午16時20│安警察第│
│丙○○:嗯                         │  分43秒你從00- 0000000 打│三總隊第│
│陳秀雲:你不要跟秀美講我打電話給你 │  0000000000的通話內容是何│二大隊卷│
│       。有空幫我送一下           │  意思？                  │1 第40至│
│丙○○:多少錢                     │答:我要跟華姐買安非他命   │42頁、96│
│陳秀雲：一                        │   五百元，「一」就是指五 │年度偵字│
│丙○○:好                         │   百元，她送到我屏東市維 │第7452號│
│陳秀雲:你知道我在哪裡嗎           │   新里新春巷13號住處，用 │卷第209 │
│丙○○:你老公家喔                 │   夾鍊帶包裝，在同一天下 │至210 頁│
│陳秀雲:是呀                       │   午她五點多送來，我在5  │、205頁 │
│丙○○:好我知道了                 │   點02分21秒我又打一通給 │        │
│陳秀雲:你快點來我要上班了         │   她叫她送來檳榔攤再進   │        │
│                                  │   來一點點家的地方。     │        │
│96年09月20日17時02分21秒          │                          │        │
│丙○○:喂                         │                          │        │
│陳秀雲:等一下你到巷口，不要給秀美 │                          │        │
│       知道                       │                          │        │
│丙○○:在檳榔攤喔                 │                          │        │
│陳秀雲:在進來一點，你就看的到我啦 │                          │        │
│丙○○:檳榔攤在進去一點           │                          │        │
├─────────────────┼─────────────┼────┤
│96年09月23日15時42分37秒          │◎96/12/17警詢筆錄        │見內政部│
│陳秀雲:喂                         │  96/12/18偵訊筆錄        │警政署保│
│丙○○:喂秀雲喔                   │問:96/09/23日15時42分37   │安警察第│
│陳秀雲:我從十二點打給你都不通，我 │   秒的通話內容是何意思   │三總隊第│
│              快要昏呢            │答:她送五百元的安非他命   │二大隊卷│
│丙○○:真的                       │   去我家前面交給我，我交 │1 第40至│
│陳秀雲:是呀，跟上次一樣           │   給她五百元？           │42頁、96│
│丙○○:這樣子喔。秀美在不在       │問:咕嚕頭是何意思         │年度偵字│
│陳秀雲:他進去關了，去讀書啦       │答:咕嚕頭是吸食器，她叫   │第7452號│
│丙○○:什麼時候                   │   我洗一洗的意思，秀美是 │卷第209 │
│陳秀雲:我不知道啦。你要過來嗎，順 │   朋友。                 │至210 頁│
│              便那個頭我沒有了    │問:她何時送來？           │、205 至│
│丙○○:那個咕嚕頭喔               │答:約20分鐘左右送過來。   │206頁   │
│陳秀雲:快點我要上班呢，等你我要走 │問:後來你在15時59分16秒   │        │
│              了呢                │   打給她快到了？         │        │
│丙○○:好我馬上過去喔             │答:我是同一次跟她買，我   │        │
│陳秀雲:好                         │   催她，她說他快到了。   │        │
│96年09月23日15時59分16秒          │                          │        │
├─────────────────┼─────────────┼────┤
│96年10月間                        │◎96/12/18偵訊筆錄        │見96年度│
│★此次無監聽譯文                  │問:除了這幾次你跟他買過   │偵字第74│
│                                  │   ，還有無其他時候跟她   │52號卷第│
│                                  │   買？                   │210頁   │
│                                  │答:我十月有跟她買過3、4   │        │
│                                  │   次，一次買五百元都是   │        │
│                                  │   隔一個星期左右。       │        │
│                                  │                          │        │
└─────────────────┴─────────────┴────┘
┌─────────────────┬─────────────┬────┐
│通訊監察譯文表之內容              │與證人庚○○證述對照      │卷面位置│
├─────────────────┼─────────────┼────┤
│96年8月7日1時24分8秒              │◎97/01/23警詢筆錄        │見內政部│
│丙○○:喂                         │  97/01/23偵查筆錄        │警政署保│
│庚○○:妳在哪裡                   │問:96/08/07凌晨1點24分8秒 │安警察第│
│丙○○:我在博愛路這邊他都沒有回電 │   妳從你家電話0000000打  │三總隊第│
│       話                         │   到丙○○手機0000000000 │二大隊卷│
│庚○○:找不到人喔                 │   所講的內容是指何意思？ │1 第51至│
│丙○○:剛打他又沒接               │答:就是我要向丙○○買安非 │53頁、96│
│庚○○:哪怎麼辦                   │   他命，她說她還沒有從她 │年度偵字│
│丙○○:我想說先跟他拿，再送到你那 │   老闆那邊拿到安非他命， │第7452號│
│       邊，回去再拿錢給他，妳聽懂 │   隔半小時後她就直接把一 │卷第347 │
│       我的意思嗎                 │   千元的安非他命拿到我復 │至350 頁│
│庚○○:妳先打他電話               │   興南路的住處給我。     │、第339 │
│丙○○:好                         │                          │頁      │
├─────────────────┼─────────────┼────┤
│96年8月8日13時17分14秒            │◎97/01/23 警詢筆錄       │同上    │
│丙○○:喂妳打電話問他看要不要     │  97/01/23偵訊筆錄        │        │
│庚○○:好啊                       │問:96/08/08 下午13 點17 分│        │
│丙○○:我順便帶過去               │  14秒妳從你家電話0000000 │        │
│庚○○:華姐我拜託你好不好，妳要過 │  打到丙○○手機0000000000│        │
│       來的時候在二十一世紀買幾個 │  所講的內容是指何意思？  │        │
│       打火機過來                 │答:因為我的男朋友也有在用 │        │
│丙○○:打火機喔，好               │   安非他命，丙○○叫我打 │        │
│庚○○:一個五塊                   │   電話問我男朋友是不是要 │        │
│丙○○:我叫美鳳拿一些我           │   買安非他命，我問了以後 │        │
│庚○○:好                         │   我男朋友說要，所以我就 │        │
│                                  │   再打電話給丙○○，當天 │        │
│                                  │   下午她就把安非他命帶過 │        │
│                                  │   來，通常我都是向她買2,5│        │
│                                  │   00 元的安非他命，所以她│        │
│                                  │   就帶2,500元的安非他命過│        │
│                                  │   來，當中提到二十一世紀 │        │
│                                  │   大賣場，是我請他幫我買 │        │
│                                  │   打火機。               │        │
├─────────────────┼─────────────┼────┤
│96年08月10日01時34分23秒          │◎ 97/01/23警詢筆錄       │見內政部│
│丙○○:喂                         │問:96/08/10日1時34分23秒從│警政署保│
│庚○○:喂華姐哦，妳在家呀         │   08-0000000撥給000000000│安警察第│
│丙○○:我不在，我在醫院這裡       │   4手機號碼的通話者為何人│三總隊第│
│庚○○:妳身上有沒有帶東西         │   ？通話內容為何？是否進 │二大隊卷│
│丙○○:有啊                       │   行毒品交易？如何交易？ │1 第51至│
│庚○○:那妳500給我                │答:是我庚○○撥給綽號叫華 │53頁、96│
│丙○○:好呀好呀                   │   姐的丙○○，我向丙○○ │年度偵字│
│庚○○:都我過去還是怎樣           │   詢問身上有沒有帶安非他 │第7452號│
│丙○○:那妳過來好了，因為下大雨   │   命，並要購買500元安非他│卷第347 │
│庚○○:那我過去                   │   命，我與丙○○約定在綽 │至350 頁│
│丙○○:好                         │   號二齒的甲○○住處客廳 │、第340 │
│                                  │   內交易毒品，由我先將500│頁      │
│                                  │   元交給丙○○，丙○○收 │        │
│                                  │   到錢後就將裝有安非他命 │        │
│                                  │   的夾鍊袋親自交給我，當 │        │
│                                  │   時還有甲○○在場。     │        │
│                                  │◎97/01/23偵訊筆錄        │        │
│                                  │問:96/08/10凌晨1點34分23秒│        │
│                                  │   你以家裡電話0000000打張│        │
│                                  │   吟安手機0000000000所講 │        │
│                                  │   的內容是何意思？       │        │
│                                  │答: 當 天我在二齒仔（林志 │        │
│                                  │   彥）那邊，我問他有無帶 │        │
│                                  │   安非他命，因為下雨我就 │        │
│                                  │   直接開車到甲○○那邊向 │        │
│                                  │   丙○○買500 元的安非他 │        │
│                                  │   命，我直接把500 元交給 │        │
│                                  │   丙○○，這次我沒有買海 │        │
│                                  │   洛因。                 │        │
├─────────────────┼─────────────┼────┤
│96年08月23日13時46分45秒          │◎97/01/23偵訊筆錄        │見內政部│
│庚○○:喂                         │問:96/08/23下午13時46分45 │警政署保│
│丙○○:喂，七百多                 │   秒丙○○打電話到妳得手 │安警察第│
│庚○○:哦                         │   機0000000000所講的內容 │三總隊第│
│丙○○:不到五公斤，四公斤，聽得懂 │   是何意思？             │二大隊卷│
│       嗎                         │答:                       │1 第51至│
│庚○○:好，妳在哪裡               │   當天我是要以4、5 公斤的│53頁、96│
│丙○○:我在二齒家                 │   紅銅仔給丙○○讓她去變 │年度偵字│
│庚○○:好                         │   賣，她拿1,000 元安非他 │第7452號│
│                                  │   命的量給我，這次交貨地 │卷第347 │
│                                  │   點在甲○○家那邊，我順 │至350 頁│
│                                  │   便開車把紅銅仔載過去給 │、第340 │
│                                  │   她。                   │頁      │
└─────────────────┴─────────────┴────┘
附錄本判決論罪科刑法條全文
毒品危害防制條例第4條第1項、第2項
製造、運輸、販賣第一級毒品者，處死刑或無期徒刑；處無期徒
刑者，得併科新臺幣1 千萬元以下罰金。
製造、運輸、販賣第二級毒品者，處無期徒刑或 7 年以上有期徒
刑，得併科新臺幣 7 百萬元以下罰金。


司法院資訊處製作；財團法人民間司法改革基金會備份。
